臺灣高等法院刑事判決　　　　　　　 100年度上訴字第1374號
上　訴　人
即　被　告　鄭彥澤
選任辯護人　蘇清文律師
　　　　　　羅興章律師
上列上訴人即被告因毒品危害防制條例案件，不服臺灣板橋地方
法院99年度訴字第3552號，中華民國100年3月31日第一審判決（
起訴案號：臺灣板橋地方法院檢察署99年度偵字第21810號），
提起上訴，本院判決如下：
    主  文
原判決關於販賣第三級毒品愷他命部分及定執行刑部分均撤銷。
鄭彥澤犯如附表二所示之柒罪，均累犯，各處如附表二所示之宣
告刑。
其他上訴駁回。
上開撤銷改判部分及上訴駁回部分，應執行有期徒刑拾參年拾月
；扣案之大麻種子壹包（驗餘淨重拾玖點肆肆公克）及盛裝該大
麻之包裝袋壹個、第三級毒品喵喵參拾壹顆（驗餘淨重拾點柒柒
肆捌公克）、白色細晶體喵喵貳包（驗前總純質淨重約捌柒點壹
貳公克）及盛裝該喵喵之包裝袋貳個，均沒收；如附表二所示販
賣第三級毒品所得財物現金共計新臺幣肆仟貳佰元沒收，如全部
或一部不能沒收時，以其財產抵償之；扣案之電子磅秤壹臺、分
裝袋壹佰零貳個、門號0000000000號及0000000000號之SIM卡貳
張及分裝袋壹佰零貳個，均沒收；扣案之愷他命壹包（驗餘淨重
伍點參柒陸伍公克）及盛裝該愷他命之包裝袋壹個，均沒收。
    事  實
一、鄭彥澤前因偽造文書及違反稅捐稽徵法案件，經臺灣臺北地
    方法院以96年度訴字第1538號均判處減為有期徒刑2月，應
    執行有期徒刑3月並得易科罰金，緩刑2年確定，嗣經臺灣板
    橋地方法院以98年度撤緩字第124號撤銷緩刑宣告確定，於
    98年10月13日易科罰金執行完畢。詎仍不知悔改，而為下列
    犯行：
（一）於99年7月上旬某日，在臺北縣新莊市（現改制為新北市
      新莊區○○○路上某處，受真實姓姓名年籍不詳、綽號「
      阿忠」之成年男子委託販售第二級毒品大麻種子，而自「
      阿忠」處取得大麻種子1包（總淨重21.95公克、驗餘淨重
      19.44公克）後，即萌生另行販賣他人以牟利之意圖而持
      有之，嗣於下述時、地為警查獲，並扣得上開大麻種子1
      包，而得悉上情。
（二）於99年7月中旬某日，在臺北市○○○路與錦州街附近之
      臺北花園酒店，向真實姓名年籍不詳、綽號「阿華」之成
      年男子，以新臺幣（下同）10,000元至12,000元之代價購
      得持有第三級毒品甲基甲基卡西酮（Mephedrone，下稱喵
      喵）50顆，以35,000元之代價購得持有米白色細晶體之喵
      喵2包，以9,000元至10,000元之代價購得持有第四級毒品
      硝西泮450顆後，於下述時、地為警查獲，並扣得剩餘之
      第三級毒品喵喵31顆（淨重10.779公克、驗餘淨重
      10.7748公克）、白色細晶體喵喵2包（總毛重90.56公克
      、總純質淨重約87.12公克）而查悉上情（所涉施用毒品
      部分，因採尿送驗後，僅呈第三級毒品愷他命類陽性反應
      ，業經臺灣板橋地方法院檢察署檢察官以99年度毒偵字第
      6340號為不起訴處分確定）。
（三）明知愷他命（Ketamine）係第三級毒品，依法不得持有或
      販賣，竟基於販賣第三級毒品愷他命以營利之犯意，將其
      於99年7月中旬某日，在臺北市○○○路與錦州街附近之
      臺北花花園酒店，另向上開綽號「阿華」之成年男子，以
      9,000元至10,000元之代價購得第三級毒品愷他命30公克
      或其先前已持有數量不詳之愷他命，以其所有門號
      000000000號及0000000000號之手機1支（行動電話嗣未扣
      案且業已滅失，詳後述）作為販毒連絡工具，分別於附表
      一編號1至7所示之時間、地點，以附表所示價格、數量，
      販賣附表所示之愷他命予洪夢偉、許曜洋、廖啟倫、洪祥
      智（其中洪夢偉、許曜洋、洪祥智部分各2次、廖啟倫部
      分1次），共計販賣第三級毒品愷他命7次。
二、嗣於99年8月7日23時10分許，在新北市○○區○○路1段199
    號4樓之1即鄭彥澤租屋處為警查獲，並扣得鄭彥澤所有之上
    開大麻種子1包、喵喵31顆、白色細晶體喵喵2包、供販賣愷
    他命分裝秤重使用之電子磅秤1臺、分裝袋102個、上開門號
    SIM卡2張、意圖供販賣而持有之愷他命1包（毛重5.677公克
    、淨重5.377公克、驗餘淨重5.3765公克）等物品，始悉上
    情。
三、案經臺北縣（現改制為新北市）政府警察局新莊分局移送台
    灣板橋地方法院檢察署檢察官偵查起訴。
    理  由
壹、證據能力部分：
一、按被告以外之人（包括證人、鑑定人、告訴人、被害人及共
    同被告等）於審判外之陳述雖不符刑事訴訟法第159條之1至
    之4等4條之規定，然經當事人於審判程序同意作為證據，法
    院審酌該言詞陳述或書面陳述作成時之情況，認為適當者，
    亦得為證據；當事人、代理人或辯護人於法院調查證據時，
    知有刑事訴訟法第159條第1項不得為證據之情形，而未於言
    詞辯論終結前聲明異議者，視為有前項之同意，同法第159
    條之5定有明文。本件檢察官所提之證據，上訴人即被告鄭
    彥澤（下稱被告）及其辯護人，於本院審判中均表示無意見
    ，且已保障其對質、詰問權，且迄至言詞辯論終結前均未聲
    明異議，而本院審酌其餘供述或非供述等證據資料製作時之
    情況，無不當取供及證明力明顯過低之瑕疵，認以之作為證
    據應屬適當，揆諸前開規定，本院亦認為均應有證據能力，
    合先敘明。
二、關於被告於99年8月8日警詢及檢察官偵訊所為之自白，經原
    審勘驗被告警詢錄音及偵訊錄影內容，核均與上開警詢及偵
    訊筆錄相符，並證實被告神智清醒，係出於自由意思所為（
    見原審卷第66、67、77、78頁），被告於本院審判中就其證
    據能力均未有爭執，並表示無意見；綜上，本件被告於上開
    警詢及檢察官偵訊時所為之供述，皆係出於自由意志下之任
    意性陳述，認均應有證據能力。
貳、認定事實所憑之證據及其理由：
一、上開事實，業據被告於99年8月8日警詢及偵查中（含原審羈
    押訊問時）及原審、本院審理時坦承不諱（見原審卷第168
    至170頁、本院審判筆錄第5、6頁）；核與證人即向被告購
    買毒品之洪夢偉、許曜洋、廖啟倫、洪祥智等4人於偵查中
    ，及證人洪夢偉、許曜洋、洪祥智於原審審理中之證述情節
    相符；並有被告持用所有門號000000000號、0000000000號
    之雙向通聯紀錄在卷可稽，及上開種子1包、喵喵31顆、白
    色細晶體喵喵2包、愷他命1包、電子磅秤1臺、分裝袋102
    個、上開門號SIM卡2張扣案可證。又上開種子1包經送鑑定
    ，經檢視種子外觀均一致，經隨機抽樣50顆，發現均含第二
    級第24項毒品大麻成分，種子合計淨重21.95公克（驗餘淨
    重19.44公克、空包裝重0.75公克），有法務部調查局濫用
    藥物實驗室99年11月22日調科壹字第09923025840號鑑定書
    在卷可稽（偵一卷第142頁）；另扣案俗稱喵喵之31顆及白
    色細晶體2包經送鑑定，其中31顆係橘色圓形錠劑，鑑驗後
    均係第三級毒品甲基甲基卡西酮（驗餘淨重10.7748公克）
    ，另白色細晶體2包鑑驗後亦係第三級毒品甲基甲基卡西酮
    （驗前總純質淨重約87.12公克），亦有交通部民用航空局
    航空醫務中心99年8月23日航藥鑑字第0995305號毒品鑑定書
    及內政部警政署刑事警察局99年9月30日刑鑑字第
    0990123893號鑑定書各1份在卷可參（偵一卷第69、153、
    154頁）；另愷他命1包經送鑑定，亦檢出Ketamine (愷他命
    、俗稱K他命）成分（驗餘淨重5.3765公克），亦有交通部
    民用航空局航空醫務中心99年8月23日航藥鑑字第0995311號
    毒品鑑定書附卷可憑（偵一卷第68頁）。堪認被告上述自白
    與事實相符，堪予採信。
二、查販賣毒品係政府嚴予查緝、懲以重典之違法行為，且上揭
    毒品之價格不低，取得不易，凡為販賣之不法行為者，苟無
    利可圖，應無甘冒持有毒品遭查獲之極大風險，無端親送至
    交易處所，或於自己住處為交易毒品之處所，平白無端義務
    為該買賣之工作。況被告於本院羈押訊問時自承預計以出售
    愷他命之方式獲利，且警詢中所述有獲利之供述實在，又其
    依交易對象之熟識程度而調整販售第三級毒品愷他命之價格
    （見本院99聲羈字第544 號卷第4 頁），已顯示被告出售毒
    品價格會考量交易對象是否熟識等因素而改變，是其販入之
    價格必較售出之價格低廉，而有從中賺取買賣差價牟利之意
    圖及事實，應屬符合論理法則且不違背社會通常經驗之合理
    判斷。是被告上揭販賣毒品予附表所示對象之行為，有從中
    賺取差價牟利之營利意圖，已屬灼然，本案事證明確，被告
    犯行已堪認定，自應依法論科。
參、論罪：
    核被告所為，就事實欄一（一）部分，係犯毒品危害防制條
    例第14條第2 項之意圖販賣而持有大麻種子罪；就事實欄一
    （二）部分，係犯毒品危害防制條例第11條第5項之持有第
    三級毒品純質淨重二十公克以上罪；就事實欄一（三）即附
    表一編號1至7部分（共7次犯行），均係犯毒品危害防制條
    例第4條第3項之販賣第三級毒品罪，被告此部分於販賣前持
    有愷他命之低度行為，皆為販賣之高度行為所吸收，均不另
    論罪。又被告上開9次犯行，犯意各別、行為互殊，均應予
    分論併罰。又被告有事實欄所載前科及執行情形，有本院被
    告前案紀錄表在卷可佐，其於有期徒刑執行完畢後，5年內
    故意再犯本案有期徒刑以上之各罪，均為累犯，均應依刑法
    第47條之規定加重其刑。另本件被告販賣第三級毒品愷他命
    之7次犯行，於偵查及審判中均自白犯罪，此等部分均應依
    毒品危害防制條例依第17條第2項規定予以減輕其刑，並依
    法先加後減之。
肆、對原審判決之評價及上訴准駁：
一、上訴駁回部分（即意圖販賣而持有大麻種子罪、持有第三級
    毒品純質淨重20公克以上罪部分）：
    被告意圖販賣而持有大麻種子罪、持有第三級毒品純質淨重
    20公克以上罪等部分，原審以被告此等部分事證明確，因之
    適用毒品危害防制條例第14條第2項、第11條第5項、第18條
    第1項、第19條第1項，刑法第11條前段、第38條第1項第1款
    、第2款、第47條第1項等規定，並審酌被告自承自88年間起
    開始施用愷他命等情（見偵一卷第7頁），其明知毒品對人
    體身心健康有莫大之戕害，竟未經許可非法持有待售之大麻
    種子牟利；又其持有第三級毒品喵喵之數量甚鉅，危害社會
    秩序非輕；兼衡被告於偵查初訊時坦承犯行，然嗣後雖屢有
    翻異供述，否認部分犯行，顯示尚存僥倖心理，未見確實悔
    改之意，更無謂耗費大量訴訟資源，直至原審調查相當事證
    ，並於最後一次審理中提示證據，被告終知事證明確，未再
    多為無謂辯解而坦承犯行，暨其智識程度、犯罪動機、目的
    、犯後態度等一切情狀，各量處被告有期徒刑6月、10月，
    並說明扣案驗餘之大麻種子1包（總淨重21.95公克、驗餘淨
    重19.44公克），係被告持有意圖販賣所用之物，已如前述
    ，應依毒品危害防制條例第19條第1項之規定宣告沒收；用
    以盛裝上開大麻種子之包裝袋1個，係被告所有便於攜帶上
    開大麻種子及防潮供犯罪所用之物，業據被告供明在卷，應
    依毒品危害防制條例第19第1項規定併予宣告沒收之。至此
    部分鑑定時經取樣鑑驗耗用之毒品，因已不存在，不得宣告
    沒收。另扣案之第三級毒品喵喵31顆（驗餘淨重10.7748公
    克）及白色細晶體喵喵2包（驗前總純質淨重約87.12公克）
    ，均係被告持有之違禁物，應依刑法第38條第1項第1款之規
    定宣告沒收。又包裹上開白色細晶體喵喵之外包裝袋2個，
    均係被告所有便於攜帶上開白色細晶體喵喵及防潮使用之物
    ，業據被告供明在卷，亦應依刑法第38條第1項第2款規定併
    予宣告沒收之。至此部分鑑定時經取樣鑑驗耗用之毒品，因
    已不存在，不得宣告沒收。核其認事、用法，均無違誤，量
    刑亦稱妥適。被告此部分上訴意旨，徒求予輕判，為無理由
    ，應予駁回。
二、撤銷改判部分（即販賣第三級毒品愷他命部分）：
    被告販賣第三級毒品愷他命部分，原審以被告此等部分亦事
    證明確，而予論科，固非無見。惟查被告販賣予洪夢偉、許
    曜洋、廖啟倫、洪祥智等4人之第三級毒品愷他命，部分係
    其於99年7月中旬某日，在臺北市○○○路與錦州街附近之
    臺北花花園酒店，購自綽號「阿華」之成年男子者，部分係
    其先前已持有數量不詳之者，業據被告於本院審理中供述明
    確，原審就此部分未予究明，誤認被告販賣予洪夢偉、許曜
    洋、廖啟倫、洪祥智等4人之第三級毒品愷他命者，均係被
    告於99年7月中旬某日，在臺北市○○○路與錦州街附近之
    臺北花花園酒店，購自綽號「阿華」之成年男子之者，而與
    原審認定被告販賣第三級毒品愷他命予洪夢偉、許曜洋、廖
    啟倫、洪祥智等4人之時間致生齟齬、矛盾，此部分事實認
    定顯有未洽；另原判決於其附表二編號三至八之所為犯行欄
    就相關附表一編號部分均有漏載之情形，亦有疏漏。被告上
    訴意旨，亦以原審此部分量刑過重云云，雖無理由，惟原判
    決此部分既有上述可議，原判決此部分即屬無可維持，應由
    本院將原判決關於被告販賣第三級毒品愷他命部分暨定執行
    刑部分均撤銷。爰審酌被告自承自88年間起開始施用愷他命
    等情（見偵一卷第7頁），其明知毒品對人體身心健康有莫
    大之戕害，竟為圖私利，販賣愷他命予洪夢偉等4人共計7次
    ，亦嚴重戕害洪夢偉等4人之身心健康；另衡酌本件被告販
    賣愷他命7次之所得共計4,200元（附表一編號5部分為1,800
    元，其餘6次均為400元），且被告因缺錢花用而從事販賣毒
    品犯行，擴大毒品危害範圍，更加深對社會之危害，且其明
    知刑責嚴重仍屢次故意犯罪，各應施以相當之刑罰，以求收
    矯治及社會防衛之效；兼衡被告於偵、審中坦承犯行，暨其
    智識程度、犯罪動機、目的、犯罪次數、交易金額、犯後態
    度等一切情狀，各量處如附表二所示之刑，並定其應執行刑
    如主文第2項所示，以示儆懲。另按依毒品危害防制條例第
    19條第1項：「犯同條例第4條至至第9條、第12條、第13條
    或第14條第1項第2項之罪者，其供犯罪所用或因犯罪所得之
    財物均沒收之，如全部或一部不能沒收時，追徵其價額或以
    其財產抵償之」，係採義務沒收主義，故販賣毒品所得之金
    錢，如能認定確係販賣毒品所得之款項，均應宣告沒收，不
    以當場搜獲扣押者為限（最高法院93年臺上字第2670號判決
    意旨參照），是販賣毒品所用之物或所得之金錢，無論已否
    扣案，即應依法沒收。本件被告販賣第三級毒品之所得現金
    共計新台幣4,200元（各次販毒所得詳如附表一所示），為
    其販賣上揭毒品所得之財物，應各依毒品危害防制條例第19
    條第1項之規定宣告沒收，如全部或一部不能沒收時，以其
    財產抵償之。又扣案之之愷他命1包（驗餘淨重5.3765公克
    ），被告供稱係販賣所餘之毒品，按以營利為目的販入毒品
    ，經多次販賣後，持有剩餘毒品被查獲，其各次販賣毒品行
    為，固應併合處罰；惟該持有剩餘毒品之低度行為，應僅為
    最後一次販賣毒品之高度行為所吸收，不另論罪，故就該查
    獲之剩餘毒品，祇能於最後一次之販賣毒品罪宣告沒收銷燬
    ，不得於各次販賣毒品罪均宣告沒收銷燬（最高法院99年度
    台上字第6944號判決參照），是依前揭見解，本件查扣之愷
    他命1包（驗餘淨重5.3765公克），係被告持有之違禁物，
    揆諸上開說明，自應依刑法第38條第1項第1款之規定宣告沒
    收；又盛裝上開愷他命之外包裝袋1個，係用於防止愷他命
    裸露、潮濕，便於攜帶、持有，屬被告所有供其販賣第三級
    毒品所用之物，業據被告供承在卷，亦應依毒品危害防制條
    例第19條第1項之規定，併予宣告沒收。至此部分鑑定時經
    取樣鑑驗耗用之毒品愷他命，因已不存在，不得宣告沒收，
    併予敘明。另扣案之電子磅秤1臺、分裝袋102個，均係供本
    件被告販賣愷他命分裝秤重及便於攜帶使用之物、上開門號
    SIM卡2張皆係供作為販毒連絡工具使用，且均為被告所有之
    物，業據被告供明在卷（原審卷第168、169頁），均應依毒
    品危害防制條例第19條第1項前段規定宣告沒收（最高法院
    96年度臺上字第5551號判決參照）。至本件被告使用之上開
    1支，被告自承業已滅失（原審卷第168頁），爰不另為沒收
    之諭知，併此敘明。至其餘扣案之帳冊2本，核與本案犯行
    無關；另扣案之現金6,200元，被告辯稱係個人零用錢；且
    此部分既查無積極證據足資認定與被告本案犯行有關，即不
    宜於本案併予諭知沒收，附此敘明。
據上論斷，應依刑事訴訟法第368條、第369條第1項前段、第364
條、第299條第1項前段，毒品危害防制條例第4條第3項、第17條
第2項、第19條第1項，刑法第11條前段、第38條第1項第1款、第
2款、第47條第1項、第51條第5款，判決如主文。
本案經檢察官劉文水到庭執行職務。
中    華    民    國   100    年    6     月    17    日
                  刑事第十八庭審判長法  官  吳鴻章
                                    法  官  汪梅芬
                                    法  官  林銓正
以上正本證明與原本無異。
如不服本判決，應於收受送達後10日內向本院提出上訴書狀，其
未敘述上訴之理由者並得於提起上訴後10日內向本院補提理由書
（均須按他造當事人之人數附繕本）「切勿逕送上級法院」。
                                    書記官  張淨卿
中    華    民    國   100    年    6     月    17    日
附錄：本案論罪科刑法條全文。
毒品危害防制條例第4條
製造、運輸、販賣第一級毒品者，處死刑或無期徒刑；處無期徒
刑者，得併科新臺幣 2 千萬元以下罰金。
製造、運輸、販賣第二級毒品者，處無期徒刑或 7 年以上有期
徒刑，得併科新臺幣 1 千萬元以下罰金。
製造、運輸、販賣第三級毒品者，處 5 年以上有期徒刑，得併
科新臺幣 7 百萬元以下罰金。
製造、運輸、販賣第四級毒品者，處 3 年以上 10 年以下有期
徒刑，得併科新臺幣 3 百萬元以下罰金。
製造、運輸、販賣專供製造或施用毒品之器具者，處 1 年以上
7 年以下有期徒刑，得併科新臺幣 1 百萬元以下罰金。
前五項之未遂犯罰之。
附表一（被告鄭彥澤販賣第三級毒品愷他命部分，共計7 次）：
┌──┬─────┬──────┬───────────────┐
│編號│時      間│地        點│販賣愷他命之對象、手法、數量及│
│    │          │            │價金（新台幣）                │
├──┼─────┼──────┼───────────────┤
│１  │99年1 月2 │新北市新莊區│洪夢偉於99年1 月2 日19時許，以│
│    │日19時15  │福壽街附近之│門號0000000000號電話撥打鄭彥澤│
│    │分許      │福壽公園    │使用之門號0000000000號及098925│
│    │          │            │9111號予鄭彥澤聯絡購買愷他命事│
│    │          │            │宜，雙方約在前揭地點見面交易，│
│    │          │            │嗣於前揭時間，鄭彥澤出售愷他命│
│    │          │            │不足1 公克予洪夢偉1 次，並向洪│
│    │          │            │夢偉收取價金400 元而販賣既遂。│
├──┼─────┼──────┼───────────────┤
│２  │99年1 月9 │新北市新莊區│洪夢偉於99年1 月9 日19時許，以│
│    │日19時15  │福壽街附近之│門號0000000000號電話撥打鄭彥澤│
│    │分許      │福壽公園    │使用之門號0000000000號及098925│
│    │          │            │9111號予鄭彥澤聯絡購買愷他命事│
│    │          │            │宜，雙方約在前揭地點見面交易，│
│    │          │            │嗣於前揭時間，鄭彥澤出售愷他命│
│    │          │            │不足1 公克予洪夢偉1 次，並向洪│
│    │          │            │夢偉收取價金400 元而販賣既遂。│
├──┼─────┼──────┼───────────────┤
│３  │99年4 月間│新北市新莊區│許曜洋於99年4 月間某日18時至21│
│    │某日18 時 │福壽街附近之│時許間某時，以門號0000000000（│
│    │至21 時 許│福壽公園    │起訴書誤載000000000 ）號電話撥│
│    │間某時    │            │打鄭彥澤使用之門號0000000000起│
│    │          │            │訴書誤載00000000）及0000000000│
│    │          │            │號予鄭彥澤聯絡購買愷他命事宜，│
│    │          │            │雙方約在前揭地點見面交易，嗣於│
│    │          │            │前揭時間，鄭彥澤出售約0.5 公克│
│    │          │            │愷他命予許曜洋1 次，並向許曜洋│
│    │          │            │收取價金400 元而販賣既遂。    │
├──┼─────┼──────┼───────────────┤
│４  │99年5 月初│新北市新莊區│許曜洋於99年5 月初某日18（起訴│
│    │某日18 時 │福壽街附近之│書誤載為8 ）時至21時許間某時，│
│    │至21 時 許│福壽公園    │以門號0000000000號電話撥打鄭彥│
│    │間某時    │            │澤使用之門號0000000000號及0938│
│    │          │            │214597號予鄭彥澤聯絡購買愷他命│
│    │          │            │事宜，雙方約在前揭地點見面交易│
│    │          │            │，嗣於前揭時間，鄭彥澤出售約0.│
│    │          │            │5 公克愷他命予許曜洋1 次，並向│
│    │          │            │許曜洋收取價金400 元而販賣既遂│
│    │          │            │。                            │
├──┼─────┼──────┼───────────────┤
│５  │99年7 月中│新北市新莊區│廖啟倫於99年7月中旬某日，以門 │
│    │旬某日    │中原路附近某│號0000000000號電話撥打鄭彥澤使│
│    │          │處          │用之門號0000000000（起訴書誤載│
│    │          │            │000000001 ）號及0000000000號予│
│    │          │            │鄭彥澤聯絡購買K他命事宜，雙方 │
│    │          │            │約在前揭地點見面交易，嗣於前揭│
│    │          │            │通話時間後約30分鐘，雙方碰面，│
│    │          │            │鄭彥澤出售重量不詳之愷他命予廖│
│    │          │            │啟倫1次，並向廖啟倫收取價金   │
│    │          │            │1,800元而販賣既遂。           │
├──┼─────┼──────┼───────────────┤
│６  │99年6 、7 │新北市新莊區│洪祥智於99年6 至8 月間某日，以│
│    │、8 月間某│和興街附近公│門號0000000000號電話撥打鄭彥澤│
│    │日        │園內        │使用之0000000000號及0000000000│
│    │          │            │號電話予鄭彥澤聯絡購買愷他命事│
│    │          │            │宜，雙方約在前揭地點見面交易，│
│    │          │            │嗣由鄭彥澤出售重量不詳之愷他命│
│    │          │            │1包 予洪祥智1 次，並向洪祥智收│
│    │          │            │取價金400 元而販賣既遂。      │
├──┼─────┼──────┼───────────────┤
│７  │99年6 、7 │新北市新莊區│洪祥智於99年6 至8 月間某日，以│
│    │、8 月間某│和興街附近公│門號0000000000號電話撥打鄭彥澤│
│    │日        │園內        │使用之0000000000號及0000000000│
│    │          │            │號電話予鄭彥澤聯絡購買愷他命事│
│    │          │            │宜，雙方約在前揭地點見面交易，│
│    │          │            │嗣由鄭彥澤出售重量不詳之愷他命│
│    │          │            │1包 予洪祥智1 次，並向洪祥智收│
│    │          │            │取價金400 元而販賣既遂。      │
└──┴─────┴──────┴───────────────┘
附表二（被告鄭彥澤所為各罪宣告刑一覽表）：
┌──┬────┬───────────────────────┐
│編號│所為犯行│宣告刑                                        │
├──┼────┼───────────────────────┤
│一  │事實欄一│鄭彥澤犯販賣第三級毒品罪，累犯，處有期徒刑貳年│
│    │（三）、│捌月。販賣第三級毒品所得財物現金新臺幣肆佰元沒│
│    │附表一編│收；如全部或一部不能沒收時，以其財產抵償之。扣│
│    │號1部分 │案之電子磅秤壹臺、分裝袋壹佰零貳個、門號098925│
│    │        │9111號及0000000000號之SIM 卡貳張均沒收。      │
├──┼────┼───────────────────────┤
│二  │事實欄一│鄭彥澤犯販賣第三級毒品罪，累犯，處有期徒刑貳年│
│    │（三）、│捌月。販賣第三級毒品所得財物現金新臺幣肆佰元沒│
│    │附表一編│收；如全部或一部不能沒收時，以其財產抵償之。扣│
│    │號2部分 │案之電子磅秤壹臺、分裝袋壹佰零貳個、門號098925│
│    │        │9111號及0000000000號之SIM 卡貳張均沒收。      │
├──┼────┼───────────────────────┤
│三  │事實欄一│鄭彥澤犯販賣第三級毒品罪，累犯，處有期徒刑貳年│
│    │（三）、│捌月。販賣第三級毒品所得財物現金新臺幣肆佰元沒│
│    │附表一編│收；如全部或一部不能沒收時，以其財產抵償之。扣│
│    │號3部分 │案之電子磅秤壹臺、分裝袋壹佰零貳個、門號098925│
│    │        │9111號及0000000000號之SIM 卡貳張均沒收。      │
├──┼────┼───────────────────────┤
│四  │事實欄一│鄭彥澤犯販賣第三級毒品罪，累犯，處有期徒刑貳年│
│    │（三）、│捌月。販賣第三級毒品所得財物現金新臺幣肆佰元沒│
│    │附表一編│收；如全部或一部不能沒收時，以其財產抵償之。扣│
│    │號4部分 │案之電子磅秤壹臺、分裝袋壹佰零貳個、門號098925│
│    │        │9111號及0000000000號之SIM 卡貳張均沒收。      │
├──┼────┼───────────────────────┤
│五  │事實欄一│鄭彥澤犯販賣第三級毒品罪，累犯，處有期徒刑貳年│
│    │（三）、│拾月。販賣第三級毒品所得財物現金新臺幣壹仟捌佰│
│    │附表一編│元沒收；如全部或一部不能沒收時，以其財產抵償之│
│    │號5部分 │。扣案之電子磅秤壹臺、分裝袋壹佰零貳個、門號09│
│    │        │00000000號及0000000000號之SIM 卡貳張均沒收。  │
├──┼────┼───────────────────────┤
│六  │事實欄一│鄭彥澤犯販賣第三級毒品罪，累犯，處有期徒刑貳年│
│    │（三）、│捌月。販賣第三級毒品所得財物現金新臺幣肆佰元沒│
│    │附表一編│收；如全部或一部不能沒收時，以其財產抵償之。扣│
│    │號6部分 │案之電子磅秤壹臺、分裝袋壹佰零貳個、門號098925│
│    │        │9111號及0000000000號之SIM 卡貳張均沒收。      │
├──┼────┼───────────────────────┤
│七  │事實欄一│鄭彥澤犯販賣第三級毒品罪，累犯，處有期徒刑貳年│
│    │（三）、│捌月。販賣第三級毒品所得財物現金新臺幣肆佰元沒│
│    │附表一編│收；如全部或一部不能沒收時，以其財產抵償之。扣│
│    │號7部分 │案之電子磅秤壹臺、分裝袋壹佰零貳個、門號098925│
│    │        │9111號及0000000000號之SIM 卡貳張均沒收。扣案之│
│    │        │愷他命壹包（驗餘淨重伍點參柒陸伍公克）及盛裝該│
│    │        │愷他命之包裝袋壹個均沒收。                    │
└──┴────┴───────────────────────┘